# 请问销售订单、发票、付款方不一致的风险

提问人：arcanine 时间：2012-09-22 18:19:26
销售订单、销售发票的抬头与实际付款方不一致会有什么风险？
由于客户的要求，可能发票抬头换成与客户有关联的其他公司，或者钱从与客户有关联的其他公司打款，但订单总额、发票总额以及收款金额是一致的。
请问这样操作对上市会有什么影响？谢谢！
公司是农业企业，所有产品免税，谢谢！

回答人：chenyiwei
1 、“发票抬头换成与客户有关联的其他公司”涉嫌为他人虚开可用于抵扣增值税进项税额的发票，存在重大的涉税法律风险。 2 、“钱从与客户有关联的其他公司打款”在没有明确的代付协议的情况下，存在无法核实收入真实性的审计风险。